【裁判字號】    90,易,4400
【裁判日期】    901227
【裁判案由】    竊佔
【裁判全文】
臺灣高雄地方法院刑事判決                          九十年度易字第四四號
    公  訴  人  臺灣高雄地方法院檢察署檢察官
    被      告  乙○○
右列被告因竊佔案件，經檢察官提起公訴（九十年度偵字第一七一三二號），本院判
決如左：
    主  文
乙○○意圖為自己不法之利益，而竊佔他人之不動產，處有期徒刑貳月，如易科罰金
，以參佰元折算壹日。
    事  實
一、乙○○明知坐落高雄市○○區○○段六小段一一四三號土地之「馨樓大樓」（即
    其住處高雄市左營區○○○路三九○號三樓之一之房屋基地）地下一層編號一二
    四及一二五號停車位（馨樓大樓之共同使用部分面積為八千一百零八點六平方公
    尺，上開編號一二四、一二五號停車位之權利範圍各為萬分之三十四）均為甲○
    ○所有之土地，竟意圖為自己不法之利益，自民國八十九年十月間某日起，竊佔
    上開編號一二四或一二五號停車位，供其所有之車牌號碼ＺＦ－１０３１號自用
    小貨車輪流停放使用，經甲○○多次當面或寄發存證信函制止，及在上開小貨車
    上擺放「私人車位請勿停放」通知，仍不遵從，直至九十年十一月十六日收受臺
    灣高雄地方法院檢察署檢察官起訴書，始停止使用。
二、案經甲○○訴由臺灣高雄地方法院檢察署偵查起訴。
    理  由
一、訊據被告乙○○承認曾將其所有之自用小貨車停放於告訴人甲○○所有之編號一
    二四、一二五號停車位乙情不諱，惟矢口否認有竊佔之犯意，辯稱：其所有之房
    屋已遭法院拍賣，無資力購買停車位，售屋小姐曾向其說上開停車位尚未售出可
    以暫時停放，其僅在前開停車位上停過七、八次，並未見告訴人擺放禁止停車之
    通知云云。經查：右揭犯罪事實，業據告訴人甲○○指訴：「被告自八十九年十
    月間起即輪流將車子停在我們馨樓大樓地下室編號一二四及一二五號之停車位上
    ，被告從未向我們表示要買車位，我們有告訴被告不可將車停於上開停車位，也
    有寄存證信函給被告，我們公司沒人同意給他停，管理員及監工也叫他不要停，
    但被告仍然一直停，直到九十年十一月十六日才未繼續停放」等語綦詳（見偵查
    卷第十六頁、本院卷九十年十二月十三日審判筆錄），並有照片十二幀、高雄市
    政府地政處楠梓地政事務所建物所有權狀及車號查詢汽車車籍各乙紙附卷足證。
    雖被告於本院審理時辯稱其僅在前開停車位上停過七、八次云云，然查被告於偵
    查中已自承其將車停放於上開停車位已有十個月之久等語（見偵查卷第十六頁）
    ，徵諸案重初供，被告於偵查中所言顯然較少考量利弊得失，故所供應較接近真
    實；且依卷附之照片所示，前開編號一二四、一二五號停車位於八十九年十月二
    十三日、九十年五月七日、二十一日、六月十六日、七月二十四日、二十九日、
    三十日、九月十三日、十六日、十九日、二十日均有被告所有之車牌號碼ＺＦ－
    １０３１號自用小貨車輪流停放其上，是足認被告確有長期將車停放於上開停車
    位之舉。至被告另辯以：售屋小姐說該車位尚未出售可以暫停云云，惟被告並無
    法提供該售屋小姐之真實姓名年籍資料以供本院查證，則是否確有其人已非無疑
    ，退步言之，售屋小姐本身並非大廈之住戶，衡情對上開停車位並無任何處分權
    ，被告對此應有認知，是尚難持經售屋小姐同意為由，以卸其竊佔他人停車位之
    責；尤有甚者，被告於偵查中亦供承：欲向告訴人承租停車位，但告訴人不願出
    租只要出售乙情非虛（見偵查卷第十六頁），是以被告既已明知該停車位為告訴
    人所有，猶以久佔之意停放貨車於該停車位上，予以佔用達十個月之久，顯見被
    告有竊佔之故意甚明。綜上，被告所辯顯係卸責之詞，要難採信。本件事證已臻
    明確，被告犯行洵堪認定。
二、核被告所為，係犯刑法第三百二十條第二項竊佔罪，應依同條第一項之刑處斷。
    爰審酌被告佔用上開停車位時間甚久，期間迭經告訴人制止仍不遵從，直至接獲
    起訴書才將車停於他處，迄今尚未與告訴人達成和解，且事後一再飾詞卸責，未
    見悔意等一切情狀，量處如主文所示之刑，併諭知易科罰金之折算標準。又被告
    行為後刑法第四十一條已於九十年一月四日修正為：「犯最重本刑五年以下有期
    徒刑以下刑之罪，而受六個月以下有期徒刑或拘役之宣告，因身體、教育、職業
    、家庭之關係或其他正當事由，執行顯有困難者，得以一元以上三元以下折算一
    日。但確因不執行所宣告之刑，難收矯正之效，或難以維持法秩序者，不在此限
    」，並經總統於九十年一月十日公布，而於同年一月十二日生效，新舊法比較結
    果，新法之規定較舊法條件放寬，依刑法第二條第一項前段之規定，應適用修正
    後第四十一條第一項諭知易科罰金之折算標準。
據上論斷，應依刑事訴訟法第二百九十九條第一項前段、刑法第二條第一項前段、第
三百二十條第二項、第一項、第四十一條第一項、罰金罰鍰提高標準條例第一條前段
、第二條，判決如主文。
中      華      民      國      九十      年    十二    月    二十七    日
                                  臺灣高雄地方法院刑事第四庭
                                           審判長法官    黃建榮
                                                 法官    盧怡秀
                                                 法官    莊珮君
右正本證明與原本無異。
如不服本判決，應於判決送達後十日內，向本院提出上訴狀。
                                               書記官    王高山
中      華      民      國      九十      年    十二     月   二十七    日
附錄本判決論科刑法條全文：
中華民國刑法第三百二十條
 (普通竊盜罪、竊佔罪)
意圖為自己或第三人不法之所有，而竊取他人之動產者，為竊盜罪，處五
年以下有期徒刑、拘役或五百元以下罰金。
意圖為自己或第三人不法之利益，而竊佔他人之不動產者，依前項之規定
處斷。
前二項之未遂犯罰之。


司法院資訊處製作；財團法人民間司法改革基金會備份。
